Jazmín Boada

11-2255-2864 · boadajazmin@gmail.com San Miguel, Buenos Aires.

Desarrolladora Frontend

Mi nombre es Jazmín Boada, soy desarrolladora web Frontend autodidacta con más de dos años de experiencia. Me especializo en la creación e implementación de diseño de interfaces web tanto atractivas como funcionales, soy responsable y colaborativa, motivada a solucionar problemas como también adquiriendo nuevas habilidades y capacitándome continuamente con las últimas tendencias tecnológicas.

Los invito a ver mis trabajos en mi portfolio personal

Habilidades y herramientas

HTML5	React.js	Next.js
CSS3	TailwindCSS	Git
JavaScript	Librerias Js/Reactjs	Github

Educación

Programación | Desarrollador web Frontend Autodidacta

Marzo 2022 - Actualidad

Aprendizaje autodidacta en tecnologías web y desarrollo Frontend.

Docente Nivel Inicial | Informática Instituto San José - Universitario

Marzo 2018 - 2021

Recibida con título en docente de nivel inicial y maternal.

Cursos y certificado de profesora en TICS. Armado de planificaciones, informes y desarrollo de actividades de programación y tecnologías varias.

Experiencia laboral

Diseñadora Gráfica y Administradora de Redes Empresa "Tablas Carpincho"

Enero 2022 - Actualidad

Diseño gráfico y marketing de la marca - Creación del logo | Flyers | Catálogos.

Construir y administrar redes sociales - Facebook e Instagram | Armado de identidad visual - Historias, carruseles, textos, fotos.

Manejo de la tienda online - Diseño y administración.

Creación y edición de logos empresariales/personales para los clientes, usando programas de ilustración y edición de imágenes. (Krita, Canva, Adobe XD)

Docente Nivel Inicial Profesora de TICS

Septiembre 2018 - 2022

Docente de sala | Preceptora | Administrativa | Armado de planificaciones, informes y proyectos. Profesora de TICS | Incorporación de la programación en el nivel de acuerdo con el proyecto institucional